# 业绩补偿变更

提问人：yiyi2019 时间：2020-03-04 08:05:16
请教陈老师：陈老师，您好，有个问题想咨询一下您的意见，麻烦您帮忙回复，谢谢您。咨询：业绩对赌变更方案是否可行，会计处理是否符合会计准则要求。 上市公司收购持有标的公司100%的股权。根据盈利预测补偿协议，标的公司应完成 3 年的业绩对赌且应于最后一年对股权执行减值测试。标的公司预计无法完成最后一年的业绩承诺。为稳定原团队，稳定上市公司未来的业绩，上市公司计划变更业绩对赌方案：延长两年的对赌期，并在延期的第二年对业绩补偿款做累计清算及执行股权的减值测试。 会计处理： 1 、上市公司根据经审计的标的公司的业绩情况确认是否完成本年的业绩对赌，若未完成，则将赔偿款确认为其他应收款，相关的损益确认为公允价值变动损益2 、根据延长两年的业绩实现情况调整其他应收款及公允价值变动损益，并在延期的第二年做累计清算，视最终盈利实现情况确定标的公司原股东是否应进行现金赔偿。 3 、在延期的第二年对标的公司股权执行减值测试，并根据减值测试情况确定是否应进行赔偿。 上市公司预计于资产负债表日后变更业绩对赌条款，该事项属于资产负债表日后调整事项，应于本年执行相关的会计处理。

回答人：chenyiwei
你的会计处理基本合理。考虑到该事项是在资产负债表日后达成协议，但基本属于上市公司单方面让步，故应谨慎评估是否属于资产负债表日后调整事项。如果在资产负债表日前已有该项考虑，只不过期后才签订协议的，仍可以看作是调整事项。